【裁判字號】    98,聲,2174
【裁判日期】    980909
【裁判案由】    聲請具保停止羈押
【裁判全文】
臺灣臺北地方法院刑事裁定              98年度聲字第2174號
聲  請  人
即  被  告  甲○○
選任辯護人  張究安律師
上列聲請人即被告因詐欺案件，聲請具保停止羈押，本院裁定
如下：
    主  文
聲請駁回
    理  由
一、聲請意旨略以: 聲請人即被告甲○○對於檢察官所起訴之犯
    罪事實均已坦承犯行，深感懊悔，且與其中3位被害人已達
    成和解，就其他被害人部分，亦積極協商中，冀能與所有被
    害人均達成和解，降低渠等之損失，惟部分賠償金額較大，
    有賴被告親自辦理不動產抵押或轉讓手續，以籌換賠償金。
    又被告之配偶乙○○為輕度肢障者，被告岳母高足又因病而
    需長年洗腎，且被告尚有一女鄭資千仍就學中，其全家起居
    照護等事務均由被告負擔，然因被告觸犯刑章，身陷囹圄，
    家中事務無人承擔，有賴被告返家處置，並盡照護之責，且
    同案被告陳逸臻亦因家庭因素而獲具保停止羈押裁定，被告
    願按時向警察局報到，以確保審判之順利進行，為此聲請具
    保停止羈押等語。
二、本件被告因詐欺案件，於民國98年7月13日經本院訊問後，
    坦承有起訴書所載之詐欺犯行，並有相關之被害人之指訴，
    被告犯罪嫌疑重大，又被告與其他共犯自92年7月11日起即
    犯如起訴書附表所載之多次犯罪，詐騙之金額高達新臺幣（
    下同）5,968萬元，又依起訴書附表所載，被告犯罪之時間
    有密集之情形（例如97年8月5日、8月22日、9月2日連續犯
    案，98年3月5日、3月12日、3月20日、4月16日亦連續犯案
    ），顯見被告與其他共犯有反覆實施同一犯罪之情形，所犯
    為刑法第339條詐欺取財罪，並有羈押之必要，依刑事訴訟
    法第101條之1第1項第7款，裁定羈押，並於當日執行在案。
三、按被告經法官訊問後，認為犯刑法第339條之詐欺取財罪，
    其嫌疑重大，有事實足認為有反覆實施同一犯罪之虞，而有
    羈押之必要者，得羈押之，刑事訴訟法第101條之1第1項第7
    款定有明文。次按被告得隨時具保聲請停止羈押，此觀刑事
    訴訟法第110條第1項自明，而法院究應否准許被告所為具保
    停止羈押之聲請，首應審酌被告之聲請是否符合刑事訴訟法
    第114條不得駁回其聲請之情形，即所犯最重本刑為3年以下
    有期徒刑、拘役、或專科罰金之罪者；懷胎5月以上或生產
    後2月未滿者；現罹疾病，非保外治療顯難痊癒者，次則應
    檢視法院當初羈押被告之理由是否繼續存在，故法院應就當
    初依刑事訴訟法第101條之1第1項第7款規定對被告執行羈押
    之原因是否存在為之論斷；抑有進者，為了不礙程序保障之
    目標，在被告為具保停止羈押之聲請時，參酌刑事訴訟法第
    101條之2「被告經法官訊問後，雖有第101條第1項或第101
    條之1第1項各款所定情形之一而無羈押之必要者，得逕命具
    保、責付或限制住居」規定之精神，法院應就有無羈押被告
    之必要性為斟酌。茲依上開說明，逐一檢視如後：
  (一)本件被告有無符合刑事訴訟法第114條不得駁回其聲請之情
    形：
    被告所涉犯刑法第339條之詐欺取財罪非屬法定最重本刑3年
    以下有期徒刑之罪，又無懷胎之可能，依據被告供述，現亦
    無罹疾病非保外治療顯難痊癒之情形，是本件尚無刑事訴訟
    法第114條不得駁回具保聲請之事由。
  (二)本院當初對被告執行羈押之原因是否繼續存在：
    被告所涉詐欺案件，前經本院認為被告犯罪嫌疑重大，且有
    反覆實施詐欺之虞，有羈押之必要，對被告裁定羈押。又被
    告之姓名、綽號、詐騙手法及容貌雖已公布在各類媒體上，
    然實際上究有多少人記得，誠屬可疑，況若被告有心以其他
    面貌示人，一般大眾更難加以明確分辨知悉；且被告前一再
    密集以類似手法欺騙他人，堪認被告仍有反覆實施詐欺罪之
    虞，應認本院當初對被告執行羈押之該項原因仍繼續存在。
  (三)有無繼續羈押被告之必要：
    法院對被告依據刑事訴訟法第101條之1執行預防性羈押，其
    本質上係為避免被告再反覆實施同一犯罪，危害社會治安，
    而對被告所實施之剝奪人身自由之強制處分，是對被告有無
    羈押之必要，當由法院以上述羈押之目的依職權為目的性裁
    量。本院審酌被告與其所屬詐騙集團所犯之前開詐欺罪嫌，
    詐騙次數多達十幾次，詐騙金額高達5,968萬元，對社會治
    安危害重大，尚難僅因被告有坦承犯行等理由，即許其停止
    羈押交保在外。至被告之家庭狀況、是否已與被害人和解等
    情，依法並非法院決定停止羈押與否所應審酌之事項，尚不
    足為法院准予停止羈押之理由，而本院裁定同案被告陳逸臻
    得具保停止羈押所憑之依據，亦非家庭事由，被告認家庭因
    素同屬審酌停止羈押之事由，實嫌誤會。
四、綜上，本院衡酌上開情事，認當初依刑事訴訟法第101條之1
    第1項第7款規定，對被告實施羈押之原因仍屬存在，且不能
    因具保而使之消滅，是仍有羈押之必要，從而，被告向本院
    提出具保停止羈押之聲請，即難准許，應予駁回。
五、依刑事訴訟法第220條，裁定如主文。
中    華    民    國    98    年    9     月    9     日
                  刑事第十庭  審判長法  官  蔡坤湖
                                    法  官  姚念慈
                                    法  官  謝昀璉
上正本證明與原本無異。
如不服本裁定，應於裁定送達後5 日內向本院提出抗告狀。
                                    書記官  鄭雅文
中    華    民    國    98    年    9     月    9     日


司法院資訊處製作；財團法人民間司法改革基金會備份。
